【裁判字號】    98,消債更,465
【裁判日期】    980818
【裁判案由】    更生事件
【裁判全文】
臺灣板橋地方法院民事裁定  98年度消債更字第465號
聲  請  人
即  債務人  甲○○
代  理  人  黃金洙律師
上列當事人因消費者債務清理事件聲請更生，本院裁定如下：
    主  文
債務人甲○○自中華民國九十八年八月十八日下午四時起開始更
生程序。
本件得由司法事務官進行更生程序。
    理  由
一、按法院開始更生程序之裁定，應載明其年、月、日、時，並
    即時發生效力；法院裁定開始更生或清算程序後，得命司法
    事務官進行更生或清算程序，消費者債務清理條例第45條第
    1 項、第16條第1 項分別定有明文。
二、本件聲請人即債務人之主張略以：其積欠債務共新臺幣（下
    同）1,670,370 元，曾於民國98年4 月16日，提出債權人清
    冊，以書面向最大債權金融機構安泰商業銀行股份有限公司
    （下稱安泰商銀）請求共同協商債務清償方案，該行以未能
    接受顯足以負擔之還款方案為由發給前置協商不成立通知書
    ，是前置協商不成立，惟聲請人每月平均薪資約43,000元，
    尚須與配偶蔡秀麗共同扶養3 名子女，配偶任職於庭凱工業
    股份有限公司，每月平均薪資約19,717元，按薪資比例分擔
    扶養費用，聲請人分擔69% ，計應分擔3 名子女扶養費用共
    19,905元，合計其他生活必要費用共32,843元，聲請人每月
    薪資扣除基本生活開支後之餘額僅10,157元，而安泰商銀提
    出之前置協商還款條件為分96期、利率4%，每月還款17,317
    元，是聲請人每月平均收入扣除生活必要支出及扶養費用後
    ，實不足以負擔前置協商還款金額，且其無擔保或無優先權
    之債務總額未逾1,200 萬元，復未經法院裁定開始清算程序
    或宣告破產，爰向本院聲請更生等語。
三、經查：聲請人所主張之上開事實，業據提出債權人清冊、財
    產及收入狀況說明書、聲請人及其配偶、子女之財政部臺灣
    省北區國稅局綜合所得稅各類所得資料清單及財產歸屬資料
    清單、財團法人金融聯合徵信中心當事人個人綜合信用報告
    、借據1 紙、前置協商不成立通知書、96年9 月至98年5 月
    薪資明細表、薪資轉帳存摺影本、戶籍謄本、聲請人配偶之
    在職證明書及其薪資轉帳存摺影本、房屋租賃契約書、水、
    電、電信費繳費證明、診斷證明書、醫療費用收據、聲請人
    子女之在學證明、學雜費繳納證明、勞工保險被保險人投保
    資料表、95至97年度綜合所得稅申報資料等件為證，並有本
    院依職權調得聲請人之稅務電子閘門財產所得調件明細表可
    稽。此外，本件又查無聲請人有消費者債務清理條例第6 條
    第3 項、第8 條或第46條各款所定駁回更生聲請之事由存在
    ，則聲請人聲請更生，應屬有據，爰裁定如主文。
四、另聲請人應於更生程序開始後，由債權人會議可決或由法院
    裁定認可其更生方案後方能實行，倘未能經債權人會議可決
    或經法院裁定認可，則依消費者債務清理條例第61條規定，
    應續行清算程序，故本件聲請人仍應提出足以為債權人接受
    或經法院認為公允之更生方案以供採擇，附此敘明。
中    華    民    國    98    年    8     月    18   日
              民事第一庭  法      官  高文淵
上為正本係照原本作成
本件不得抗告
本裁定已於98年8月18日下午4時公告。
中    華    民    國    98    年    8     月    18   日
                          書  記  官  許慧貞


司法院資訊處製作；財團法人民間司法改革基金會備份。
